【裁判字號】    97,訴緝,26
【裁判日期】    970325
【裁判案由】    毒品危害防制條例
【裁判全文】
臺灣高雄地方法院刑事判決              97年度訴緝字第26號
公  訴  人  臺灣高雄地方法院檢察署檢察官
被      告  甲○○
上列被告因毒品危害防制條例案件，經檢察官提起公訴（95年
度毒偵字第8239號），本院依簡式審判程序判決如下：
    主  文
甲○○施用第一級毒品，累犯，處有期徒刑柒月，減為有期徒刑
參月又拾伍日，如易科罰金，以新台幣壹仟元折算壹日。扣案之
海洛因（含包裝袋，合計淨重貳點陸零公克，純質淨重零點肆參
）貳拾肆包、殘留海洛因成分之注射針筒及塑膠鏟子各壹支，均
沒收銷之。
    事  實
一、甲○○前於民國92年間因施用毒品案件，經本院以92年度毒
    聲字第5118號裁定送觀察、勒戒後，認有繼續施用毒品之傾
    向，經本院以92年度毒聲字第5773號裁定令入戒治處所施以
    強制戒治，於93年9 月12日執行完畢釋放。另於92年間因偽
    證案件，經本院以93年度訴字第157 號判決判處有期徒刑3
    月確定，於93年12月11日縮刑期滿，翌日出監。詎仍不知戒
    絕毒癮，猶於上開強制戒治執行完畢釋放後5 年內，明知海
    洛因經公告列為毒品危害防制條例第2 條第2 項第1 款之第
    一級毒品，不得非法持有、施用，基於施用第一級毒品海洛
    因之犯意，於95年9 月29日上午8 時許，在高雄縣梓官鄉○
    ○路305 巷176 號之住處，以將海洛因置入注射針筒並加水
    混合後，再注射靜脈血管之方式，施用第一級毒品海洛因1
    次。嗣為警於95年9 月29日下午4 時50分許，在高雄縣彌陀
    鄉○○村○○○○路邊，因形跡可疑遭警盤查，並扣得第一
    級毒品海洛因24包（合計淨重2.60公克、純質淨重0.43公克
    ）、殘有海洛因之注射針筒及塑膠鏟子各1 支，經採尿送驗
    後，結果呈嗎啡陽性反應，始悉上情。
二、案經高雄縣政府警察局岡山分局報告台灣高雄地方法院檢察
    署檢察官偵查起訴。
    理  由
一、上開事實業經被告甲○○坦白承認（本院卷第18頁），且其
    為警查獲所採集之尿液檢體，經送檢驗結果，分別呈嗎啡及
    可待因陽性反應，有台灣檢驗科技股份有限公司95年10月25
    日KH20 06A0000000 號檢驗報告、高雄縣政府警察局岡山分
    局警備隊偵辦毒品案件嫌犯尿液採證檢驗對照表（見偵卷第
    17 頁 ；警卷第20頁）在卷可稽。足見被告上開自白核與事
    實相符，應可採信。又被告有如事實欄所示之經強制戒治執
    行完畢釋放等情，有臺灣高等法院被告前案紀錄表在卷可佐
    ，顯見其係於上開強制戒治執行完畢釋放後，5 年內再犯本
    件施用第一級毒品之罪，事證明確，被告犯行堪以認定，自
    應依法論科。
二、按海洛因係毒品危害防制條例第2 條第2 項第1 款所明定之
    第一級毒品，不得非法持有、施用。核被告所為，係犯毒品
    危害防制條例第10條第1 項之施用第一級毒品海洛因罪。又
    被告持有第一級毒品海洛因之低度行為，應為施用海洛因之
    高度行為所吸收，不另論罪。查被告犯有事實欄所載之前科
    紀錄，有前開臺灣高等法院被告前案紀錄表可按，其於有期
    徒刑之執行完畢後5 年內，故意再犯本件有期徒刑以上之施
    用第一級毒品罪，為累犯，應依刑法第47條第1 項之規定，
    加重其刑。爰審酌施用海洛因，會戕害身心，而被告前因施
    用毒品經送強制戒治後，猶不思戒絕革除惡習，再為本件犯
    罪，顯未因前所受強制戒治而記取教訓，惟其施用毒品所生
    危害，實以自戕身心健康為主，對於他人生命、身體、財產
    等法益，尚無明顯而重大之實害，兼衡其犯罪後坦承犯行等
    一切情狀，量處如主文所示之刑，以資懲儆。末查，本件被
    告犯行時間，在96年4 月24日以前，且被告係於96年11月14
    日遭發佈通緝，並於97年2 月7 日緝獲，有本院通緝書及歸
    案證明書附卷可憑（本院卷1 第88頁；本院卷2 第17頁），
    核符中華民國96年罪犯減刑條例第2 條規定，應依同條例第
    2 條第1 項第3 款，減其宣告刑2 分之1 ，並參酌前開犯罪
    情節，諭知如主文所示之易科罰金折算標準。
三、扣案之白色粉末24包，經送法務部調查局鑑定結果，確含有
    第一級毒品海洛因成份（合計淨重2.60公克，空包裝袋總重
    4.20公克，純質淨重0. 43 公克、純度16.62 ％），有該局
    95年12月24日調科壹字第09523051990 號鑑定書在卷可參（
    見本院卷第12頁），足認應為海洛因毒品無訛，應依毒品危
    害防制條例第18條第1 項前段之規定沒收銷燬之。又包裝上
    開第一級毒品海洛因之包裝袋24個，因經驗上與毒品難以析
    離，應視同毒品海洛因，不問屬於犯人與否，應依毒品危害
    防制條例第18條第1 項前段規定，均宣告沒收銷燬之。另送
    驗耗損之部分，因已滅失，爰不另宣告沒收銷燬。扣案之注
    射針筒、塑膠鏟子各1 支，經鑑定結果均含有第一級毒品海
    洛因之殘留，有高雄醫學大學附設中和紀念醫院95年11月28
    日第9511-47 號、第9511-48 號鑑驗報告附卷可稽（本院卷
    第15頁、第16頁），因客觀上均已無法與殘留之毒品完全析
    離，應視同毒品，不問屬於犯人與否，均依毒品危害防制條
    例第18條第1 項前段沒收銷燬之。又關於沒收、追繳、追徵
    等諭知，不在減刑範圍以內，是本件沒收部分，毋庸為減刑
    之諭知，併予敘明。
據上論斷，應依刑事訴訟法第273 條之1 第1 項、第299 條第1
項前段，毒品危害防制條例第10條第1 項、第18條第1 項前段，
刑法第11條前段、第47條第1 項、第41條第1 項前段，中華民國
九十六年罪犯減刑條例第2 條第1 項第3 款、第7 條、第9 條，
判決如主文。
本案經檢察官顏漢文到庭執行職務。
中    華    民    國    97    年    3     月    25    日
                  刑事第十五庭  法  官  王碧瑩
以上正本證明與原本無異。
如不服本判決應於收受本判決後10日內向本院提出上訴書狀，並
應敘述具體理由，如未敘述上訴理由者，應於上訴期間屆滿後20
日內補提理由書狀於本院（均須按他造當事人之人數附繕本）「
切勿逕送上級法院」。
中    華    民    國    97    年    3     月    25    日
                                書記官  蔡語珊
毒品危害防制條例第10條第1項：
施用第一級毒品者，處 6 月以上 5 年以下有期徒刑。


司法院資訊處製作；財團法人民間司法改革基金會備份。
